臺灣高等法院刑事判決　　　　　　　 100年度上訴字第1099號
上　訴　人
即　被　告　黃雍盛
選任辯護人　王勝彥律師
上　訴　人
即　被　告　陳雅如
選任辯護人　李宏文律師
上列上訴人等因違反毒品危害防制條例等案件，不服臺灣板橋地
方法院99年度訴字第519號，中華民國100年2月23日第一審判決
（起訴案號：臺灣板橋地方法院檢察署98年度偵字第31870號）
，提起上訴，本院判決如下：
    主  文
原判決撤銷。
黃雍盛犯如附表一、二、三所示之罪，累犯，各處如附表一、二
、三所示之宣告刑。應執行有期徒刑拾壹年；扣案之第一級海洛
因捌包（驗餘淨重合計拾柒點零柒公克）、第二級毒品甲基安非
他命玖包（驗餘淨重合計拾肆點肆壹參陸公克）、含海洛因殘渣
無法析離之包裝袋貳只均沒收銷燬之；扣案之電子磅秤壹台、葡
萄糖貳包、分裝袋大包壹佰只、分裝袋中包貳佰肆拾伍只、分裝
袋小包壹佰伍拾參只、分裝杓貳支及行動電話壹支（K501，含門
號0000000000號之SIM卡壹枚）均沒收；未扣案如附表一編號一
至六所示之各次販賣毒品所得合計新臺幣參萬元與陳雅如連帶沒
收，如全部或一部不能沒收時，以其與陳雅如之財產連帶抵償之
；如附表三編號一、二所示之各次販賣毒品所得合計新臺幣肆仟
元沒收，如全部或一部不能沒收時，以其財產抵償之；未扣案之
行動電話貳支（分別內含門號0000000000號、0000000000號之SI
M卡各壹枚共貳枚）均沒收，如全部或一部不能沒收時，與陳雅
如連帶追徵其價額。
陳雅如犯如附表一、二所示之罪，累犯，各處如附表一、二所示
之宣告刑。應執行有期徒刑拾年；扣案之第一級海洛因捌包（驗
餘淨重合計拾柒點零柒公克）、第二級毒品甲基安非他命玖包（
驗餘淨重合計拾肆點肆壹參陸公克）、含海洛因殘渣無法析離之
包裝袋貳只均沒收銷燬之；扣案之電子磅秤壹台、葡萄糖貳包、
分裝袋大包壹佰只、分裝袋中包貳佰肆拾伍只、分裝袋小包壹佰
伍拾參只、分裝杓貳支均沒收；未扣案如附表一編號一至六所示
之各次販賣毒品所得合計新臺幣參萬元與陳雅如連帶沒收，如全
部或一部不能沒收時，以其與黃雍盛之財產連帶抵償之；未扣案
之行動電話貳支（分別內含門號0000000000號、0000000000號之
SIM卡各壹枚共貳枚）均沒收，如全部或一部不能沒收時，與黃
雍盛連帶追徵其價額。
    事  實
一、黃雍盛前於民國95年間因施用第一、二級毒品罪，經臺灣板
    橋地方法院以95年度訴字第3255號判決，分別判處有期徒刑
    8月、4月，應執行有期徒刑1年確定，經臺灣板橋地方法院
    以96年度聲減字第467號裁定分別減為有期徒刑4月、2月，
    應執行有期徒刑6月，如易科罰金，均以新台幣（下同）100
    0元折算1日確定，於96年7月23日易科罰金執行完畢（於本
    案構成累犯）；又於96年間因施用第一、二級毒品罪，經本
    院以96年度上訴字第5221號各判處有期徒刑8月、8月、4月
    、4月，各減為有期徒刑4月、4月、2月、2月，應執行有期
    徒刑10月確定；復於96年間因施用第一、二級毒品罪，經臺
    灣板橋地方法院以97年度訴字第297號分別判處有期徒刑8月
    、4月，應執行有期徒刑10月確定；又於97年間因施用第一
    、二級毒品罪，經臺灣板橋地方法院以97年度訴字第1674號
    判處有期徒刑1年確定；復於98年間因施用第一、二級毒品
    罪，經臺灣板橋地方法院以98年度訴字第628號判決，分別
    判處有期徒刑10月、5月，應執行有期徒刑1年，上訴後經本
    院以99年度上訴字第3345號判決上訴駁回確定（以上徒刑現
    在監執行中，於本案不構成累犯）。另陳雅如前於93年間因
    施用第二級毒品罪，經臺灣板橋地方法院以93年度簡字第40
    22號判處有期徒刑6月，如易科罰金，以1,000元折算1日確
    定，嗣於96年3月19日易科罰金執行完畢；又於96年間因施
    用第二級毒品罪，經臺灣板橋地方法院96年度訴字第2852號
    判決，判處有期徒刑7月，減為有期徒刑3月15日確定，於97
    年8月5日易科罰金執行完畢（以上於本案構成累犯）；復於
    97年間因施用第二級毒品罪，經臺灣桃園地方法院以97年度
    審簡字第604號判處有期徒刑6月，如易科罰金，以1000折算
    1日確定；又於97年間因施用第二級毒品罪，經臺灣板橋地
    方法院以97年度簡字第7767號判處有期徒刑6月，如易科罰
    金，以1,000折算1日確定；又於97年間因持有第一級毒品罪
    ，經臺灣桃園地方法院以97年度桃簡字第2965號判處有期徒
    刑4月確定；再於98年間因施用第一、二級毒品罪，經臺灣
    板橋地方法院以99年度訴字第180號分別判處有期徒刑7月、
    5月，應執行有期徒刑10月確定；又於98年間因施用第二級
    毒品罪，經臺灣板橋地方法院以99年度簡字第4580號判處有
    期徒刑6月，如易科罰金，以1,000元折算1日確定（以上徒
    刑現在監執行中，於本案不構成累犯）。
二、黃雍盛、陳雅如係男女朋友關係，均明知海洛因、甲基安非
    他命分別係毒品危害防制條例第2條第2項第1款、第2款所規
    定之第一級毒品及第二級毒品，甲基安非他命且為經行政院
    衛生署公告禁止使用，為藥事法所規範之禁藥，不得持有、
    轉讓及販賣，竟分別為以下犯行：
  (一)黃雍盛、陳雅如共同基於販賣第一級毒品之犯意，由陳雅如
    於附表一所示時間，以0000000000、0000000000號行動電話
    與楊浚賢持用之門號0000000000號行動電話聯絡，約定如附
    表一所示之價格及毒品海洛因數量，達成販賣毒品之合意後
    ，於附表一所示地點，由黃雍盛開車附載陳雅如，由陳雅如
    或黃雍盛交付毒品予楊浚賢，共計販賣毒品海洛因予楊浚賢
    6 次。
  (二)黃雍盛、陳雅如共同基於轉讓禁藥兼第二級毒品甲基安非他
    命之犯意，由陳雅如於附表二所示時間，以門號0000000000
    號、0000000000號行動電話分別與蘇宗文持用之門號000000
    0000號、楊浚賢持用之門號0000000000號行動電話聯絡，約
    定如附表二所示之價格及毒品甲基安非他命數量，達成轉讓
    毒品合意後，於附表二所示地點，由黃雍盛開車附載陳雅如
    ，由黃雍盛或陳雅如交付毒品予楊浚賢，共計轉讓禁藥甲基
    安非他命予蘇宗文1次、楊浚賢2次。
  (三)黃雍盛單獨基於販賣第一級毒品之犯意，於附表三所示時間
    ，以門號0000000000號行動電話與林俊宏持用之0000000000
    號行動電話聯絡，約定如附表三所示之價格及毒品海洛因數
    量，達成販賣毒品合意後，於附表三所示地點，由黃雍盛交
    付毒品予林俊宏，共計販賣毒品海洛因予林俊宏2次。
三、嗣經警於98年11月18日上午8時許，黃雍盛因另案遭通緝而
    為警在桃園縣平鎮市○○路301巷16號地下室2樓為警緝獲，
    警員執行附帶搜索，在其身上扣得未使用過之注射針筒4支
    、在車上查獲分裝袋1包（70只）；員警嗣於同日上午8時20
    分許，在桃園縣平鎮市○○路301巷16號7樓之4住處執行搜
    索，查獲查獲陳雅如及蘇宗文、李春美等人，並扣得黃雍盛
    、陳雅如共同所有之第一級毒品海洛因8小包（驗餘淨重合
    計17.07公克）、含海洛因殘渣無法析離之包裝袋2只、葡萄
    糖2包、甲基安非他命9包（驗餘淨重合計14.4136公克）、
    電子磅秤1台、分裝杓2支、甲基安非他命吸食器1個、分裝
    袋大包100個、分裝袋中包245個、分裝袋小包83個、未使用
    過之注射針筒62支、黃雍盛所有之行動電話2支（含門號000
    0000000號、0000000000號SIM卡各1枚共2枚）；陳雅如所有
    之行動電話2支（含門號0000000000號、0000000000號SIM卡
    各1枚共2枚）；蘇宗文所有之甲基安非他命殘渣袋3只、甲
    基安非他命吸食器1個、酒精燈1個、分裝袋14個、摻食用吸
    管2支、行動電話1支（含門號0000000000號SIM卡1枚）等物
    ，始悉上情。
四、案經（改制前）臺北縣政府警察局蘆洲分局函請臺灣板橋地
    方法院檢察署檢察官檢察官移送偵查起訴。
    理  由
壹、程序部分
一、按刑事訴訟法第159條第1項規定：「被告以外之人於審判外
    之言詞或書面陳述，除法律有規定者外，不得作為證據。」
    ；其立法本旨係以證人於審判外之言詞或書面陳述，屬於傳
    聞證據，此項證據，當事人無從直接對於原供述者加以詰問
    ，以擔保其真實性，法院亦無從直接接觸證人而審酌其證言
    之憑信性，違背直接審理及言詞審理之原則，除具有必要性
    及信用性情況之除外者外，原則上不認其有容許性，自不具
    證據能力；至所謂具有必要性及信用性情況者，例如刑事訴
    訟法第159條之1、之2、之3、之4、之5情形，仍例外認其有
    證據能力，然此乃係指法院未於審判期日傳喚相關證人到庭
    ，案件僅能依靠該等證人於審判外之陳述以為判斷之情形，
    始需就該等審判外供述證據嚴格依照刑事訴訟法第159條之1
    至之5所定要件一一檢視各該證人之供述，作為證據之資格
    。倘法院已經依據當事人聲請傳喚證人到庭接受檢辯雙方之
    交互詰問，則法院既已透過直接、言詞審理方式檢驗過該證
    人之前之證詞，當事人之反對詰問權亦已受到保障得以完全
    行使之情況下，該等審判外證據除有其他法定事由（例如：
    非基於國家公權力正當行使所取得或私人非法取得等，而有
    害公共利益，即以一般證據排除法則為判斷），應認該審判
    外供述已得透過審判程式之詰問檢驗，而取得作為證據之資
    格，亦即其審判外供述與審判中供述相符部分，顯然已經構
    成具備可信之特別情狀，當然有證據資格（實務上之作用常
    為引用該等陳述與審判中陳述相符，強化該證人供述之可信
    度），其不符部分，作為檢視審判中所為供述可信與否之彈
    劾證據，當無不許之理，甚者，其不符部分倘係於司法警察
    或檢察事務官調查中之供述，作為認定被告犯罪與否或不構
    成犯罪與否之證據，亦僅需依照刑事訴訟法第159條之2規定
    ，斟酌其審判外供述作成外部環境、製作過程、內容、功能
    等情況認為之前供述較為可信，即可取得證據資格，而作為
    認定事實之證據資格（參照最高法院94年度臺上字第2507號
    、95年度臺上字第2515號判決意旨）。本案被告陳雅如之辯
    護人於原審審理時雖認證人楊浚賢於偵查中之證述沒有證據
    能力，然原審傳喚證人楊浚賢到庭進行交互詰問，揆諸上開
    說明，被告之反對詰問權已受到保障，且證人楊浚賢於偵查
    中依其自由意志所為之證述，並無顯有不可信之情況，自有
    證據能力，且被告陳雅如之辯護人於本院審理時對此已不再
    爭執，併予說明。
二、查被告之自白，須非出於強暴、脅迫、利誘、詐欺、疲勞訊
    問違法羈押或其他不正方法，且與事實相符者，始得採為認
    定被告犯罪事實之證據，刑事訴訟法第156條第1項規定甚明
    。此項證據能力之限制，係以被告之自白必須出於其自由意
    志之發動，用以確保自白之真實性，故被告之自由意志，如
    與上揭不正方法具有因果關係而受影響時，即應認其自白不
    具任意性，而不得採為證據。本案被告黃雍盛於原審雖辯稱
    其於98年11月18日為警查獲後移送檢察官偵訊時，當時藥癮
    發作，故其偵查中之供述無證據能力云云。惟原審於100年1
    月26日審理時當庭勘驗被告黃雍盛上開偵訊光碟，發現被告
    黃雍盛於偵訊時神智清楚，對答流利，且內容合乎邏輯，並
    無答非所問之情形，顯無藥癮發作之情事，被告黃雍盛上開
    所辯自無足採，其於偵查中之供述，堪認出於自由意志所為
    ，應有證據能力，且被告黃雍盛於本院審理時對此已不再爭
    執，併予說明。
三、本院認定事實所引用之下列證據資料（包含供述證據、文書
    證據等），並無證據證明係公務員違背法定程序所取得。又
    檢察官、被告黃雍盛、陳雅如及其等之辯護人於本院審判時
    對本院所提示之被告以外之人審判外之供述，包括供述證據
    、文書證據等證據，就證據能力均未表示爭執，且迄言詞辯
    論終結前並未聲明異議，亦無顯有不可信之情況與不得作為
    證據之情形，本院審酌上開證據資料製作時之情況，尚無違
    法不當及證明力明顯過低之瑕疵，認為以之作為證據應屬適
    當，是依刑事訴訟法第159條至第159條之5規定，本院所引
    用供述證據及文書證據均有證據能力，合先敘明。
貳、實體部分
一(一)訊據被告黃雍盛、陳雅如於偵查及本院審理時對於附表一所
    示之時地共同販賣第一級毒品海洛因、附表二所示之時地共
    同轉讓禁藥甲基安非他命、附表三所示之時地被告黃雍盛販
    賣第一級毒品海洛因之事實坦承不諱（見偵查卷第9頁至第1
    2頁、第13頁至第16頁、第186頁至第187頁，本院100年4月
    21日準備程序筆錄、100年5月5日審判筆錄），核與證人楊
    浚賢、蘇宗文、林俊宏於警詢、偵查中及原審審理時之證述
    相符（見偵查卷第31頁至第37頁、第80頁至第85頁、第50頁
    至第55頁、第172頁至第175頁、第165頁至第168頁、第179
    頁至第181頁，原審卷第262頁至第266頁、第94頁至第97頁
    ），復有扣案之被告黃雍盛所有未使用過之注射針筒4支、
    分裝袋1包（70只），被告黃雍盛、陳雅如共同所有之第一
    級毒品海洛因8小包（驗餘淨重合計17.07公克）、含海洛因
    殘渣無法析離之包裝袋2只、葡萄糖2包、甲基安非他命9包
    （驗餘淨重合計14. 4136公克）、電子磅秤1台、分裝杓2支
    、甲基安非他命吸食器1個、分裝袋大包100個、分裝袋中包
    245個、分裝袋小包153個、未使用過之注射針筒62支、黃雍
    盛所有之行動電話2支（含門號0000000000號、0000000000
    號SIM卡各1枚共2枚），被告陳雅如所有之行動電話2支（含
    門號0000000000號、0000000000號SIM卡各1枚共2枚）等在
    卷可憑，其中為警扣得含第一級毒品海洛因成分之粉末8包
    （合計淨重17.09公克、驗餘淨重17.07公克、空包裝總重1.
    84公克、純度51.48%、純質淨重8.80公克）、含第二級甲基
    安非他命成分之結晶9袋（其中2袋為米黃色透明結晶，淨重
    4.2530公克、取樣0.0002公克、餘重4.2528公克，另7袋為
    白色結晶，淨重10.1610公克、取樣0.0002公克、餘重10.16
    08公克），有法務部調查局濫用藥物實驗室98年12月16日調
    科壹字第09823033290號鑑定書、交通部民用航空局航空醫
    務中心98年12月3日航藥鑑字第0986078號鑑定書各1紙附卷
    可佐（見偵查卷第200頁）。又98年9、10月間，證人楊浚賢
    持用門號0000000000號之行動電話與被告陳雅如持用門號00
    00000000號、0000000000號之行動電話通話連絡；證人蘇宗
    文持用門號0000000000號行動電話與被告陳雅如持用門號00
    00000000號之行動電話通話連絡；證人林俊宏持用門號0000
    000000號行動電話與被告黃雍盛持用門號0000000000號之行
    動電話通話連絡，除據渠等於警詢、偵查中證述明確（見偵
    查卷第33頁、第53頁、第82頁）外，復有電話申請人基本資
    料、上開行動電話相互連絡之監聽通話譯文表3份附卷可稽
    （見偵查卷第39頁至第49頁、第57頁至第68頁、第88頁），
    可知被告黃雍盛、陳雅如確有持用上開行動電話，與證人楊
    浚賢、林俊宏、蘇宗文等人持用之前揭行動電話通話連絡，
    約定交易第一級毒品海洛因及第二級毒品甲基安非他命之行
    為。
  (二)按販賣毒品之所謂販賣行為，係行為人基於營利之目的，而
    販入或賣出毒品而言。販賣毒品者，其主觀上須有營利之意
    圖，且客觀上有販賣之行為，即足構成，至於實際上是否已
    經獲利，則非所問。即於有償讓與他人之初，係基於營利之
    意思，並著手實施，而因故無法高於購入之原價出售，最後
    不得不以原價或低於原價讓與他人時，仍屬販賣行為。必也
    始終無營利之意思，縱以原價或低於原價有償讓與他人，方
    難謂為販賣行為，而僅得以轉讓罪論處（參照最高法院93年
    度台上字第1651號、94年度台上字第5178號判決）。被告2
    人於原審審理中供稱毒品係向綽號「八兩」之李志宏所購買
    等語，觀諸卷附被告陳雅如持用門號0000000000號行動電話
    於98年11月2日下午15時3分許，與證人楊浚賢持用門號0000
    000000號行動電話連繫之通訊監察譯文為：證人楊浚賢：「
    你那個，一半多少？」，被告陳雅如：「一樣阿，因為我原
    本就算你們比較便宜了阿。」；證人楊浚賢：「1個勒？」
    ，被告陳雅如：「1個喔，少1千。」；證人楊浚賢：「那我
    要1個，然後另外1種的1個。」（見偵查卷第47頁）等語。
    衡諸被告若無營利之意思，當證人楊浚賢詢問價錢時，理應
    告知以原價出售，何須答稱「原本就算比較便宜了」，又上
    開通話內容顯示證人楊浚賢倘購買1個單位則可減少支付1千
    元價金，足見被告2人並非單純以販入之原價售出，而係有
    圖利之意思。被告2人為附表一、三交易毒品，因販賣毒品
    之行為，並無一定之公定價格，其各次買賣價格有所差異，
    亦隨雙方資力、關係深淺、需求數量、貨源充裕與否、毒品
    純度如何、政府查緝之態度等因素有所影響，因此其販賣利
    得實難以究其原委，然按一般民眾普通認知毒品之非法交易
    ，向為政府查禁森嚴且重罰不寬貸，衡諸常情，倘非有利可
    圖當無平白甘冒被重罰高度風險之理，販賣毒品者謀取利潤
    方式或有差異，然其所圖利益之非法販賣行為目的，則屬相
    同，並無二致，因此，被告2人先向綽號「八兩」之李志宏
    販入第一級毒品海洛因，目的顯係為日後賣出第一級毒品海
    洛因以伺機賺取利潤，渠等主觀上確有營利之意圖及販賣之
    故意，客觀上亦有賺取買賣差價牟利之事實無訛。
  (三)綜上所述，被告黃雍盛、陳雅如於偵查及本院審理時出於任
    意性之自白核與事實相符。本件事證明確，被告黃雍盛所為
    附表一、二、三所示之犯行，及被告陳雅如所為附表一、二
    所示之犯行，均堪認定，皆應依法論科。
二、新舊法比較
    按刑法第2條第1項之規定，係規範行為後法律變更所生新舊
    法比較適用之準據法，且比較新舊法時，亦應就罪刑有關之
    共犯、未遂犯、想像競合犯、牽連犯、連續犯、結合犯，以
    及累犯加重、自首減輕暨其他法定加減原因（如身分加減）
    與加減例等一切情形，綜其全部罪刑之結果而為比較並整體
    適用，不能割裂而分別適用有利益之條文（參照最高法院95
    年第8次刑庭會議決議、27年上字第2615號判例）。查被告
    黃雍盛、陳雅如行為後，毒品危害防制條例第4條於98年5月
    20日修正公布，針對當次公布之修正條文，未另定施行日期
    ，惟原毒品危害防制條例第36條所規定：「本條例自公布後
    六個月施行。」，是98年5月20日公布之毒品危害防制條例
    修正條文自應自98年11月20日起發生效力。查本案被告2人
    分別為附表一、二、三所示之行為後，毒品危害防制條例已
    有修正，爰說明如下：
  (一)修正前毒品危害防制條例第4條第1項：「製造、運輸、販
    賣第一級毒品者，處死刑或無期徒刑；處無期徒刑者，得併
    科新臺幣1千萬元以下罰金。」；同條項修正後則規定：「
    製造、運輸、販賣第一級毒品者，處死刑或無期徒刑；處無
    期徒刑者，得併科新臺幣2千萬元以下罰金。」，修正前後
    犯罪構成要件並未變動，僅新法之得併科罰金數額提高，故
    新法並未較有利於被告。
  (二)修正後毒品危害防制條例增定第17條第2項：「犯第4條至第
    8條之罪於偵查及審判中均自白者，減輕其刑。」，旨在獎
    勵犯罪行為人之悛悔，同時使偵、審機關易於發現真實，以
    利毒品查緝，俾收防制毒品危害之效。所謂偵查階段之自白
    ，包括被告在偵查輔助機關及檢察官聲請法院羈押訊問時之
    自白在內，而審判階段之自白，則以案件起訴繫屬後在事實
    審法院任一審級之一次自白，即屬當之（參照最高法院100
    年度台上字第1918號判決）。查被告黃雍盛、陳雅如就附表
    一、三之販賣第一級毒品犯行於偵查時及本院審理時均自白
    犯行，經比較新舊法結果，上開增定之規定，有利於被告之
    規定，揆諸上開最高法院判決，被告王雍盛、陳雅如應適用
    修正後毒品危害防制條例增定第17條第2項之規定。
三、論罪科刑：
  (一)被告黃雍盛、陳雅如所為如附表一所示販賣第一級毒品海洛
    因予楊浚賢6次犯行部分，核其等所為，均係犯修正前毒品
    危害防制條例第4條第1項之販賣第一級毒品既遂罪。被告2
    人為販賣第一級毒品海洛因而持有海洛因之低度行為，應為
    販賣第一級毒品之高度行為所吸收，不另論罪。
  (二)被告黃雍盛、陳雅如所為如附表二所示轉讓毒品甲基安非他
    命予蘇宗文1次、楊浚賢2次部分，查甲基安非他命係屬毒品
    危害防制條例第2條第1項第2款所定之第二級毒品，且業經
    行政院衛生署公告禁止製造、調劑、輸入、輸出、販賣或陳
    列之毒害藥品，而認屬藥事法所規定之禁藥。而藥事法第83
    條第1項係於93年4月21日修正公布，並自同年月23日起施行
    ，為毒品危害防制條例之後法，且藥事法第83條第1項之法
    定刑為7年以下有期徒刑，得併科500萬元以下罰金，與毒品
    危害防制條例第8條第2項之法定刑為6月以上，5年以下有期
    徒刑，得併科70萬元以下罰金相較後，以藥事法第83條第1
    項之法定刑為重。又以毒品之範圍尚包括影響精神物質與其
    製品，而藥事之管理，亦非僅止於藥品之管理，毒品未必均
    係經公告列管之禁藥，禁藥亦非必均為毒品，毒品危害防制
    條例與藥事法之間，並無必然之特別法與普通法關係。是除
    有轉讓之第二級毒品達毒品危害防制條例第8條第6項之一定
    數量（按行政院於93年1月7日公布「轉讓持有毒品加重其刑
    之數量標準」，其第2條第2款規定轉讓、持有第二級毒品淨
    重10公克以上，應加重其刑至二分之一，嗣為配合毒品危害
    防制條例第11條條文於98年5月20日修正，乃於98年11月20
    日更名為「轉讓毒品加重其刑之數量標準」，其第2條第2款
    仍規定轉讓第二級毒品淨重10公克以上，加重其刑至二分之
    一），經依法加重後之法定刑較藥事法第83條第1項之法定
    刑為重之情形外，因藥事法第83條第1項為後法，且為重法
    ，二者有法條競合關係，應優先適用藥事法處罰（參照最高
    法院97年度台非字第397號判決、98年度台上字第5362號判
    決、98年度台上字第3490號判決、本院暨所屬法院94年法律
    座談會刑事類提案第8號結論意旨）。復查被告黃雍盛轉讓
    甲基安非他命予證人蘇宗文、楊浚賢之重量雖不詳，惟衡諸
    證人蘇宗文於偵查中供稱交付1,000元取得甲基安非他命1小
    包等語（見偵查卷第頁）；另證人楊浚賢於警詢時供稱其多
    以1,000元向被告拿取甲基安非他命（見偵查卷第34頁）。
    依甲基安非他命之市價而言，被告各以1仟元價格，分別轉
    讓予證人蘇宗文、楊浚賢之甲基安非他命重量，應無超過上
    述毒品危害防制條例第8條第6項規定授權行政院訂定之「淨
    重10公克以上之標準，自無須適用毒品危害防制條例第8條
    第6項之規定加重其刑。是核被告黃雍盛、陳雅如所為，均
    係犯藥事法第83條第1項之轉讓禁藥罪。被告2人所為轉讓第
    二級毒品甲基安非他命而持有甲基安非他命之低度行為，應
    為轉讓第二級毒品之高度行為所吸收，不另論罪。公訴人認
    被告2人係犯毒品危害防制條第8條第2項之轉讓第二級毒品
    罪，容有誤會，惟其社會基本事實同一，爰變更起訴法條。
  (三)被告黃雍盛所為如附表三所示販賣第一級毒品海洛因予林俊
    宏2次犯行部分，核其所為係犯毒品危害防制條例第4條第1
    項之販賣第一級毒品既遂罪。被告為販賣第一級毒品海洛因
    而持有海洛因之低度行為，應為販賣第一級毒品之高度行為
    所吸收，不另論罪。
  (四)被告黃雍盛、陳雅如所為如附表一所示販賣第一級毒品海洛
    因予楊浚賢6次犯行、如附表二所示轉讓禁藥甲基安非他命
    予蘇宗文1次、楊浚賢2次犯行，被告2人間有犯意聯絡及行
    為分擔，均為共同正犯。
  (五)被告黃雍盛所為如附表一所示販賣第一級毒品海洛因6次犯
    行、如附表二所示轉讓甲基安非他命予蘇宗文1次及轉讓甲
    基安非他命予楊浚賢2次、如附表三所示販賣第一級毒品海
    洛因予林俊宏2次犯行，犯意各別、行為互殊，應予分論併
    罰之。又被告陳雅如所為如附表一所示販賣第一級毒品海洛
    因6次犯行、如附表二所示轉讓甲基安非他命予蘇宗文1次及
    轉讓甲基安非他命予楊浚賢2次犯行，犯意各別、行為互殊
    ，應予分論併罰。
  (六)被告黃雍盛、陳雅如各有如事實欄一所述之前案執行紀錄等
    情，有被告2人之本院被告前案紀錄表附卷可稽，其等於上
    開有期徒刑執行完畢後5年內，故意再犯本件有期徒刑以上
    之罪，均應依刑法第47條第1項之規定，論以累犯，並皆依
    法加重其刑。
  (七)又按犯毒品危害防制條例第4條之罪，供出毒品來源，因而
    查獲其他正犯或共犯者，減輕或免除其刑，毒品危害防制條
    例第17條第1項亦有明文。經查：被告黃雍盛於98年11月18
    日上午8時許，在桃園縣平鎮市○○路301巷16號地下室2樓
    為警查獲，嗣於同日17時50分起接受警員訊問時供稱：伊所
    吸食及販賣他人之毒品係向綽號「八兩」之男子所購買，我
    不知道他的真實姓名，但我女友陳雅如知道他的電話號碼；
    警方提供犯罪嫌疑人紀錄表內6張照片，編號第4就是「八兩
    」之男子等語（見偵查卷第11反面、第12頁）。另被告陳雅
    如於98年11月18日上午8時20分許，在桃園縣平鎮市○○路
    301巷16號7樓之4為警查獲，嗣於同日16時起至17時45分止
    接受警員訊問時供稱：「伊所吸食及販賣他人之毒品係向綽
    號「八兩」之男子所購買，不知道他的真實姓名，他的電話
    號碼是0000000000；警方提供犯罪嫌疑人紀錄表內6張照片
    ，編號第4就是『八兩』之男子。」等語（見偵查卷第16頁
    ）。而員警據此查悉綽號『八兩』男子之真實姓名年籍，向
    臺灣桃園地方法院聲請搜索票，於99年1月7日16時50分許，
    在桃園縣桃園市○○○街15號7樓查獲案外人李志宏，並扣
    得毒品海洛因2包、甲基安非他命2包、注射針筒、電子磅秤
    、分裝袋、殘渣袋、玻璃球等物，此有臺灣板橋地方法院檢
    察署99年度偵字第2922號偵查卷影本1宗可稽。被告2人因涉
    犯施用及販賣毒品為警查獲後，供承毒品係向綽號「八兩」
    之成年男子所購買，雖未陳述真實姓名年籍資料，然其供述
    電話號碼，並指認其照片，據以查獲另案被告李志宏，亦屬
    供出毒品來源因而查獲其他正犯或共犯之情，依毒品危害防
    制條例第17條第1項之規定，均應減輕其刑，並先加後減之
    。
  (八)再按毒品危害防制條例第17條第2項：「犯第4條至第8條之
    罪於偵查及審判中均自白者，減輕其刑。」，旨在獎勵犯罪
    行為人之悛悔，同時使偵、審機關易於發現真實，以利毒品
    查緝，俾收防制毒品危害之效。所謂偵查階段之自白，包括
    被告在偵查輔助機關及檢察官聲請法院羈押訊問時之自白在
    內，而審判階段之自白，則以案件起訴繫屬後在事實審法院
    任一審級之一次自白，即屬當之（參照最高法院100年度台
    上字第1918號判決）。本件被告黃雍盛、陳雅如就附表一、
    三之販賣第一級毒品犯行於偵查時及本院審理時均自白犯行
    ，揆諸上開最高法院判決，被告黃雍盛、陳雅如亦應適用毒
    品危害防制條例第17條第2項之規定，均應減輕其刑。被告
    黃雍盛、陳雅如有前述減輕事由，均應遞減其刑，並先加後
    減之。
  (九)按毒品危害防制條例第4條第1項規定，販賣第一級毒品罪之
    法定刑為「死刑或無期徒刑；處無期徒刑者，得併科新臺幣
    二千萬元元以下罰金」，然同為販賣第一級毒品之人，其原
    因動機不一，犯罪情節未必盡同，或有大盤毒梟者，亦有中
    、小盤之分，甚或僅止於吸毒者友儕間為求互通有無之有償
    轉讓者亦有之，其販賣行為所造成危害社會之程度自屬有異
    ，法律科處此類犯罪，所設之法定最低本刑卻同為「無期徒
    刑，得併科新臺幣二千萬元以下罰金」，不可謂不重。於此
    情形，倘依其情狀處以有期徒刑，即足以懲儆，並可達防衛
    社會之目的者，自非不可依客觀之犯行與主觀之惡性二者加
    以考量其情狀，是否有可憫恕之處，適用刑法第59條之規定
    酌量減輕其刑，期使個案裁判之量刑，能斟酌至當，符合比
    例原則。本案被告黃雍盛違犯8次販賣第一級毒品海洛因罪
    ，但其販賣對象分別僅有楊浚賢、林俊宏2人，另被告陳雅
    如違犯6次販賣第一級毒品海洛因罪，但其販賣對象僅有楊
    浚賢1人，另被告2人每次所販賣分別為5,000元、2,500元及
    1,500元不等之毒品，總計被告2人分別販賣海洛因毒品之數
    量非鉅，與販賣大量海洛因之大盤商不同，以渠等犯罪情節
    論，惡性尚非重大不赦，若依法定本刑科處最輕本刑無期徒
    刑，猶嫌過重，實屬情輕法重，在客觀上足以引起一般之同
    情，尚有堪資憫恕之處，本院認依其情狀處以有期徒刑，即
    可達防衛社會之目的，爰均依刑法第59條酌量再遞減其刑，
    並先加後減之。
四、本院之判斷：
  (一)原審以被告犯罪事證明確，據以論罪科刑，固非無見，惟查
    ：1.被告黃雍盛、陳雅如就附表一、三販賣第一級毒品之犯
    行於偵查及本院審理時均自白，應依毒品危害防制條例第17
    條第2項規定減輕其刑，已如前述，原審未及依毒品危害防
    制條例第17條第2項規定減輕其刑，於法即有不合；2.按數
    罪併罰應分別宣告其罪之刑，然後依法定標準定其應執行之
    刑，刑法第51條定有明文。所謂其罪之刑，包括主刑、從刑
    而言，因此無論主刑、從刑，均須依其所犯之罪分別宣告後
    ，再據以定其應執行之刑方為相當，關於沒收部分，不在其
    所犯之罪予以宣告，然後定其應執行之刑，竟於定執行刑後
    ，另行宣告沒收，顯屬違法；又按以營利為目的販入毒品，
    經多次販賣後，持有剩餘毒品被查獲者，其各次販賣毒品行
    為如併合處罰，該持有剩餘毒品之低度行為，應僅為最後一
    次販賣毒品之高度行為所吸收，不另論罪，故就該查獲之剩
    餘毒品，祗能於最後一次之販賣毒品罪宣告沒收銷燬，不得
    於各次販賣毒品罪均宣告沒收銷燬，最高法院97年度台上字
    第1401號判例意旨及100年度台上字第908號判決意旨可資參
    照；本件被告黃雍盛、陳雅如於98年11月18日遭警查獲扣案
    之第一級毒品海洛因8包（驗餘淨重合計17.07公克）、電子
    磅秤1台、含海洛因殘渣無法析離之包裝袋2只、葡萄糖2包
    、分裝袋大包100只、分裝袋中包245只、分裝袋小包153只
    、分裝杓2支及未扣案之販賣毒品所得5,000元、行動電話1
    支（含0000000000號SIM卡1枚）等物，應係被告2人於最後
    一次販賣時所剩之第一級毒品、轉讓禁藥第二級毒品所剩之
    毒品及販賣第一級毒品所用之物、轉讓禁藥所準備使用之物
    和販毒所得之金額，查無證據證明係被告2人先前各次販賣
    時所剩之第一級毒品、轉讓禁藥第二級毒品所剩之毒品及販
    賣第一級毒品所用之物、轉讓禁藥所準備使用之物和販毒所
    得之金額，故應僅於最後一次販賣時為沒收之宣告，原判決
    於各次犯行宣告刑項下諭知沒收，亦有未洽；3.扣案之含海
    洛因殘渣之包裝袋2只，既含第一級毒品海洛因殘渣無法析
    離，即應依毒品危害防制條例第18條第1項前段規定予以沒
    收銷燬，原判決僅依同條例第19條第1項宣告沒收，於法不
    合。被告黃雍盛、陳雅如上訴以原判決量刑太重，指摘原判
    決不當，亦有理由，且原判決既有上開瑕疵，自應由本院將
    原判決撤銷。
  (二)爰審酌被告黃雍盛、陳雅如前有多次施用毒品之前科紀錄，
    有臺灣高等法院被告前案紀錄表在卷可稽，其等均屬壯年，
    不思循正途自食其力，竟分別為販賣、轉讓具成癮性、濫用
    性、侵害性之第一級海洛因及禁藥甲基安非他命，戕害他人
    之身體健康，並對社會風氣及治安造成之危害非輕  其等犯
    罪之動機、目的一時貪利圖便、手段、販售及轉讓毒品之數
    量、所得，惟念其等2人於偵查及本院審理時坦承犯行之態
    度等一切情狀，分別量處如附表一、二、三所示之主刑，並
    均定其應執行刑。
  (三)沒收部分：
  1.按刑罰法令關於沒收之規定，兼採職權沒收主義與義務沒收
    主義；職權沒收，係指法院就屬於被告所有，供犯罪所用、
    預備用或因犯罪所得之物，仍得本於職權斟酌是否宣告沒收
    ，例如刑法第38條第1項第2款、第3款、第3項前段等規定屬
    之；義務沒收，則又可分為絕對義務沒收與相對義務沒收。
    前者指凡法條有：「不問屬於犯人與否，沒收之」之特別規
    定者屬之，法院就此等物品是否宣告沒收，無斟酌餘地，除
    已證明滅失者外，不問屬於犯人與否或有無查扣，均應宣告
    沒收，例如刑法第38條第1項第1款、第2項、第200條、第20
    5條、第209條、第219條、第266條第2項、毒品危害防制條
    例第18條第1項前段等規定屬之；後者則係指供犯罪所用、
    預備用或因犯罪所得，以屬於被告所有者為限，始應予以沒
    收，例如毒品危害防制條例第19條第1項前段（最高法院96
    年度臺上字第7069號判決參照）；再按犯毒品危害防制條例
    第4條至第9條、第12條、第13條或第14條第1項、第2項之罪
    者，其供犯罪所用或因犯罪所得之財物均沒收之，如全部或
    一部不能沒收時，追徵其價額或以其財產抵償之，毒品危害
    防制條例第19條第1項定有明文；且本條屬相對義務沒收之
    規定，是其自有刑法第38條第1項第3款、第3項前段規定之
    適用，即以屬犯人所有者，方得宣告沒收；再毒品危害防制
    條例第19條第1項既採義務沒收主義（相對義務沒收），則
    其犯罪所得之對價，不問其中成本若干，利潤多少，固應全
    部諭知沒收；惟因法條既明文「因犯罪所得之財物」，是其
    沒收範圍必以犯人實際所得者為限，苟無所得或尚未取得即
    無從為沒收、追徵或以財產抵償之諭知（最高法院96年度臺
    上字第2331號判決意旨參照）；又倘應沒收之物已扣案，既
    得執行沒收，即不生追徵其價額或其財產抵償之問題；再按
    犯罪所得之財物為新臺幣時，因其本身即為我國現行貨幣價
    值之表示，固不發生追徵其價額之問題；（最高法院96年度
    臺上字第3551號判決要旨可資參照）；復按共同正犯犯罪所
    得之財物為現金時，因共同正犯應就全部犯罪結果負其責任
    ，而合併計算犯罪所得，且於全部或一部不能沒收時以其財
    產抵償之，但為避免執行時發生重複沒收、抵償之情形，故
    各共同正犯之間係採「連帶沒收主義」，於裁判時應諭知被
    告共同犯罪所得之財物應與其他共同正犯「連帶沒收之」（
    最高法院96年度臺上字第4662號判決意旨足資參照）；另按
    毒品危害防制條例第19條第1項規定性質上係沒收之補充規
    定；其屬於本條所定沒收之標的，如得以直接沒收者，判決
    主文僅宣告沒收即可，不生「追徵其價額」或「以其財產抵
    償之」問題，須沒收之標的全部或一部不能沒收時，始生「
    追徵其價額」或「以其財產抵償之」選項問題。而「追徵其
    價額」或「以其財產抵償之」係屬兩種選項，分別係針對現
    行貨幣以外之其他財產與現行貨幣而言；本規定所稱「追徵
    其價額」者，係指所沒收之物為金錢以外之其他財物而無法
    沒收時，因其實際價值不確定，應追徵其價額，使其繳納與
    原物相當之價額，並無以其財產抵償之問題；倘嗣後追徵其
    金錢價額，不得結果而須以其財產抵償者，要屬行政執行機
    關依強制執行之法律之執行問題，即無不能執行之情形，自
    毋庸諭知「或以其財產抵償之」。如不能沒收之沒收標的為
    金錢時，因價值確定，判決主文直接宣告「以其財產抵償之
    」即可，不發生追徵價額之問題（最高法院99年度第5次刑
    事庭會議足資參照）；又按行動電話服務須以晶片卡（即
    SIM卡）為使用介面，因此電信公司於出租行動電話門號予
    消費者使用時，即同時附帶提供晶片卡給消費者作為門號使
    用之介面，故電信公司接受消費者申辦門號並將該門號開通
    上線時，該晶片卡之所有權亦移轉於消費者，自不能認該晶
    片卡仍屬電信公司所有之物（最高法院97年度臺上字第1952
    號判決意旨參照）。
  2.經查：
  (1)扣案之第一級毒品海洛因8包（合計淨重17.09公克、驗餘淨
    重17.07公克、空包裝總重1.84公克、純度51.48%、純質淨
    重8.80公克）、第二級毒品甲基安非他命成分9袋（其中2袋
    為米黃色透明結晶，淨重4.2530公克、取樣0.0002公克、餘
    重4.2528公克；另7袋為白色結晶，淨重10.1610公克、取樣
    0.0002公克、餘重10.1608公克，合計驗餘淨重14.4136公克
    ），有法務部調查局濫用藥物實驗室98年年12月16日調科壹
    字第09823033290號鑑定書、交通部民用航空局航空醫務中
    心98年12月3日航藥鑑字第0986078號鑑定書各1紙附卷可憑
    （見偵查卷第200頁），各為98年11月18日為警查獲之第一
    、二級毒品，另扣案之含海洛因殘渣之包裝袋2只，既含第
    一級毒品海洛因殘渣無法析離，均應依毒品危害防制條例第
    18條第1項前段規定諭知沒收銷燬之；至上開毒品經送驗鑑
    耗部分，業已滅失，爰不另為沒收銷燬之諭知。
  (2)扣案之被告陳雅如所有行動電話2支，門號各為0000000000
    號、0000000000號，均非其持用為本案販賣第一級毒品、轉
    讓禁藥犯行所用之行動電話門號，亦無證據足認該等行動電
    話係被告陳雅如撥打用以犯如附表一、二所示之犯行；另扣
    案之被告黃雍盛所有行動電話2支，門號各為0000000000號
    、0000000000號，僅其中0000000000號為被告黃雍盛販賣第
    一級毒品予證人林俊宏所用之門號，另0000000000號則非其
    持用販賣第一級毒品、轉讓禁藥所用之行動電話門號，已如
    前述，故被告黃雍盛持用K5301行動電話1支（內含門號0000
    000000號SIM卡1枚）係用以販賣第一級毒品海洛因所用之物
    ，應依毒品危害防制條例第19條第1項規定沒收；另被告2人
    持以販賣第一級毒品海洛因所用之行動電話2支（分別內含
    門號0000000000號、0000000000號之SIM卡各1枚共2枚），
    並未扣案，應依毒品危害防制條例第19條第1項規定宣告沒
    收，如全部或一部不能沒收時，追徵其價額；至被告持用同
    上行動電話轉讓禁藥甲基安非他命部分，非適用毒品危害防
    制條例第19條第1項之規定，應依刑法第38條第1項第2款規
    定宣告收沒；至於扣案之廠牌分別為SONY、NOKIA、TAY UNG
    之行動電話3支（分別內含0000000000號、0000000000號、
    0000000000號門號SIM卡3枚），與本案犯行無直接關連性，
    自不予宣告沒收。
  (3)扣案之被告黃雍盛、陳雅如共同所有之葡萄糖2包、電子磅
    秤1台、分裝杓2支、分裝袋大包100 只、分裝袋中包245只
    、分裝袋小包153只，分別用以分裝、秤重、聯絡毒品買家
    ，供被告黃雍盛、陳雅如用以販賣第一級毒品海洛因、轉讓
    禁藥甲基安非他命或準備使用，均應依毒品危害防制條例第
    19 條第1項規定沒收。
  (4)至於扣案之被告黃雍盛所有未使用過之注射針筒66支、被告
    陳雅如所有之甲基安他命吸食器1個，雖為被告2人所有之物
    ，然查無證據足資認定與本案犯罪有何關聯性，本院無從宣
    告沒收；又案外人蘇宗文所有之甲基安非他命殘渣袋3只、
    甲基安非他命吸食器1個、酒精燈1個、分裝袋14個、摻食用
    吸管2支、行動電話1支（含0000000000號SIM卡1張）等物，
    既非被告2人所有，亦與本件無涉，自不予宣告沒收。
  (5)被告黃雍盛所為如附表一所示，以5,000元之價格販賣第一
    級毒品海洛因予楊浚賢6次；如附表三所示，以2,500元、1,
    500元之價格販賣第一級海洛因予證人林俊宏各1次，其各次
    販賣海洛因所取得共34,000元，應均屬犯毒品危害防制條例
    第4條第1項之罪所得之財物，依同法第19條第1項規定諭知
    沒收，如全部或一部不能沒收時，以其財產抵償之；另被告
    陳雅如所為如附表一所示，以5,000元之價格販賣第一級毒
    品海洛因予證人楊浚賢6次；其各次販賣海洛因所取得共30,
    000元，應均屬犯毒品危害防制條例第4條第1項之罪所得之
    財物，爰依同法第19條第1項規定諭知沒收，如全部或一部
    不能沒收時，以其財產抵償之；至於被告黃雍盛、陳雅如所
    為如附表二所示以原價有償轉讓第二級毒品甲基安非他命之
    犯行部分，因適用藥事法之處罰規定，自不能割裂適用毒品
    危害防制條例第19條第1項規定宣告沒收，附予說明。
據上論斷，應依刑事訴訟法第369條第1項前段、第364條、第299
條第1項前段、第300條，修正前毒品危害防制條例第4條第1項、
第17條第1項、第2項、第19條第1項，藥事法第83條第1項，刑法
第11條前段、第2條第1項前段、第28條、第47條第1項、第59條
、第51條第5款、第38條第1項第2款，判決如主文。
本案經檢察官林秀濤到庭執行職務。
中    華    民    國   100    年    6     月    2     日
                  刑事第十七庭  審判長法  官  王炳梁
                                      法  官  周明鴻
                                      法  官  黃雅芬
以上正本證明與原本無異。
如不服本判決，應於收受送達後10日內向本院提出上訴書狀，其
未敘述上訴之理由者並得於提起上訴後10日內向本院補提理由書
（均須按他造當事人之人數附繕本）「切勿逕送上級法院」。
                                      書記官  鄭雅云
中    華    民    國   100    年    6     月    3     日
附錄：本案論罪科刑法條全文
毒品危害防制條例第4條第1項
製造、運輸、販賣第一級毒品者，處死刑或無期徒刑；處無期徒
刑者，得併科新臺幣2千萬元以下罰金。
藥事法第83條第1項
明知為偽藥或禁藥，而販賣、供應、調劑、運送、寄藏、牙保、
轉讓或意圖販賣而陳列者，處七年以下有期徒刑，得併科新臺幣
五百萬元以下罰金。
【附表一】
┌────────────────────────────────────┐
│被告黃雍盛、陳雅如共同販賣第一級毒品海洛因部分：                        │
├──┬─────────────────┬───────────────┤
│編號│    犯    罪    事    實          │      宣    告    刑          │
├──┼─────────────────┼───────────────┤
│一  │黃雍盛、陳雅如共同基於販賣第一級毒│(一)黃雍盛共同販賣第一級毒品，累│
│    │品海洛因之犯意聯絡，由陳雅如持用門│  犯，處有期徒刑陸年肆月，未扣│
│    │號0000000000號行動電話，約於98年9 │  案之販賣毒品所得新台幣伍仟元│
│    │月24日19時41分44秒許，與楊浚賢持用│  與陳雅如連帶沒收，如全部或一│
│    │門號0000000000號行動電話相互連繫，│  部不能沒收時，以其與陳雅如之│
│    │達成以5,000元價格購買重約4分之1錢 │  財產連帶抵償之。            │
│    │之第一級毒品海洛因。黃雍盛即開車附│(二)陳雅如共同販賣第一級毒品，累│
│    │載陳雅如與楊浚賢隨後約在臺北縣林口│  犯，處有期徒刑陸年，未扣案之│
│    │鄉（現改制為新北市林口區）長庚紀念│  案之販賣毒品所得新台幣伍仟元│
│    │醫院附近，分別交付上開毒品海洛因、│  與黃雍盛連帶沒收，如全部或一│
│    │現金而完成交易。                  │  部不能沒收時，以其與黃雍盛之│
│    │                                  │  財產連帶抵償之。            │
├──┼─────────────────┼───────────────┤
│二  │黃雍盛、陳雅如共同基於販賣第一級毒│(一)黃雍盛共同販賣第一級毒品，累│
│    │品海洛因之犯意聯絡，由陳雅如持用門│  犯，處有期徒刑陸年肆月，未扣│
│    │號0000000000號行動電話，約於98年9 │  案之販賣毒品所得新台幣伍仟元│
│    │月26日9時6分36秒許，與楊浚賢持用門│  與陳雅如連帶沒收，如全部或一
│    │號0000000000號行動電話相互連繫，達│  部不能沒收時，以其與陳雅如之│
│    │成以5,000元價格購買重約4分之1錢之 │  財產連帶抵償之。            │
│    │第一級毒品海洛因。黃雍盛即開車附載│(二)陳雅如共同販賣第一級毒品，累│
│    │陳雅如與楊浚賢隨後約在臺北縣林口鄉│  犯，處有期徒刑陸年，未扣案之│
│    │（現改制為新北市林口區）長庚紀念醫│  案之販賣毒品所得新台幣伍仟元│
│    │院附近，分別交付上開毒品海洛因、現│  與黃雍盛連帶沒收，如全部或一│
│    │金而完成交易。                    │  部不能沒收時，以其與黃雍盛之│
│    │                                  │  財產連帶抵償之。            │
├──┼─────────────────┼───────────────┤
│三  │黃雍盛、陳雅如共同基於販賣第一級毒│(一)黃雍盛共同販賣第一級毒品，累│
│    │品海洛因之犯意聯絡，由陳雅如持用門│  犯，處有期徒刑陸年肆月，未扣│
│    │號0000000000號行動電話，約於98年9 │  案之販賣毒品所得新台幣伍仟元│
│    │月30日20時46分9秒許，與楊浚賢持用 │  與陳雅如連帶沒收，如全部或一│
│    │門號0000000000號行動電話相互連繫，│  部不能沒收時，以其與陳雅如之│
│    │達成以5,000元價格購買重約4分之1錢 │  財產連帶抵償之。            │
│    │之第一級毒品海洛因。黃雍盛即開車附│(二)陳雅如共同販賣第一級毒品，累│
│    │載陳雅如與楊浚賢隨後約在臺北縣林口│  犯，處有期徒刑陸年，未扣案之│
│    │鄉（現改制為新北市林口區）長庚紀念│  案之販賣毒品所得新台幣伍仟元│
│    │醫院附近，分別交付上開毒品海洛因、│  與黃雍盛連帶沒收，如全部或一│
│    │現金而完成交易。                  │  部不能沒收時，以其與黃雍盛之│
│    │                                  │  財產連帶抵償之。            │
├──┼─────────────────┼───────────────┤
│四  │黃雍盛、陳雅如共同基於販賣第一級毒│(一)黃雍盛共同販賣第一級毒品，累│
│    │品海洛因之犯意聯絡，由陳雅如持用門│  犯，處有期徒刑陸年肆月，未扣│
│    │號0000000000號行動電話，約於98年10│  案之販賣毒品所得新台幣伍仟元│
│    │月23日21時25分58秒許，與楊浚賢持用│  與陳雅如連帶沒收，如全部或一│
│    │門號0000000000號行動電話相互連繫，│  部不能沒收時，以其與陳雅如之│
│    │達成以5,000元價格購買重約4分之1錢 │  財產連帶抵償之。            │
│    │之第一級毒品海洛因。黃雍盛即開車附│(二)陳雅如共同販賣第一級毒品，累│
│    │載陳雅如與楊浚賢隨後至臺北縣林口鄉│  犯，處有期徒刑陸年，未扣案之│
│    │（現改制為新北市林口區）某便利商店│  案之販賣毒品所得新台幣伍仟元│
│    │，分別交付上開毒品海洛因、現金而完│  與黃雍盛連帶沒收，如全部或一│
│    │成交易。                          │  部不能沒收時，以其與黃雍盛之│
│    │                                  │  財產連帶抵償之。            │
├──┼─────────────────┼───────────────┤
│五  │黃雍盛、陳雅如共同基於販賣第一級毒│(一)黃雍盛共同販賣第一級毒品，累│
│    │品海洛因之犯意聯絡，由陳雅如持用門│  犯，處有期徒刑陸年肆月，未扣│
│    │號0000000000號行動電話，約於98年10│  案之販賣毒品所得新台幣伍仟元│
│    │月26日17時42分55秒許，與楊浚賢持用│  與陳雅如連帶沒收，如全部或一│
│    │門號0000000000號行動電話相互連繫，│  部不能沒收時，以其與陳雅如之│
│    │達成以5,000元價格購買重約4分之1錢 │  財產連帶抵償之。            │
│    │之第一級毒品海洛因。黃雍盛即開車附│(二)陳雅如共同販賣第一級毒品，累│
│    │載陳雅如與楊浚賢隨後至桃園縣南崁交│  犯，處有期徒刑陸年，未扣案之│
│    │流道附近，分別交付上開毒品海洛因、│  案之販賣毒品所得新台幣伍仟元│
│    │現金而完成交易。                  │  與黃雍盛連帶沒收，如全部或一│
│    │                                  │  部不能沒收時，以其與黃雍盛之│
│    │                                  │  財產連帶抵償之。            │
├──┼─────────────────┼───────────────┤
│六  │黃雍盛、陳雅如共同基於販賣第一級毒│(一)黃雍盛共同販賣第一級毒品，累│
│    │品海洛因之犯意聯絡，由陳雅如持用門│  犯，處有期徒刑陸年肆月。扣案│
│    │號0000000000號行動電話，約於98年10│  之第一級毒品海洛因捌包（驗餘│
│    │月29日20時50分41秒許，與楊浚賢持用│  淨重合計拾柒點零柒公克）、含│
│    │門號0000000000號行動電話相互連繫，│  海洛因殘渣無法析離之包裝袋貳│
│    │達成以5,000元價格購買重約4分之1錢 │  只均沒收銷燬之；扣案之電子磅│
│    │之第一級毒品海洛因。黃雍盛即開車附│  秤壹台、葡萄糖貳包、分裝袋大│
│    │載陳雅如與楊浚賢隨後至桃園縣平鎮市│  包壹佰只、分裝袋中包貳佰肆拾│
│    │附近，分別交付上開毒品海洛因、現金│  伍只、分裝袋小包壹佰伍拾參只│
│    │而完成交易。                      │  、分裝杓貳支均沒收；未扣案之│
│    │                                  │  販賣毒品所得新臺幣伍仟元與陳│
│    │                                  │  雅如連帶沒收之，如全部或一部│
│    │                                  │  不能沒收時，以其與陳雅如之財│
│    │                                  │  產連帶抵償之；未扣案之行動電│
│    │          0                       │  話壹支（含0000000000號SIM卡 │
│    │                                  │  壹枚）沒收，如全部或一部不能│
│    │                                  │  沒收時，與陳雅如連帶追徵其價│
│    │                                  │  額。                        │
│    │                                  │(二)陳雅如共同販賣第一級毒品，累│
│    │                                  │  犯，處有期徒刑陸年。扣案之第│
│    │                                  │  一級毒品海洛因捌包（驗餘淨重│
│    │                                  │  合計拾柒點零柒公克）、含海洛│
│    │                                  │  因殘渣無法析離之包裝袋貳只均│
│    │                                  │  沒收銷燬；扣案之電子磅秤壹台│
│    │                                  │  、葡萄糖貳包、分裝袋大包壹佰│
│    │                                  │  只、分裝袋中包貳佰肆拾伍只、│
│    │                                  │  分裝袋小包壹佰伍拾參只、分裝│
│    │                                  │  杓貳支均沒收；未扣案之販賣毒│
│    │                                  │  品所得新臺幣伍仟元與黃雍盛連│
│    │                                  │  帶沒收之，如全部或一部不能沒│
│    │                                  │  收時，以其與黃雍盛之財產連帶│
│    │                                  │  抵償之；未扣案之電話壹支（含│
│    │                                  │  0000000000號SIM卡壹枚）沒收 │
│    │                                  │  ，如全部或一部不能沒收時，與│
│    │                                  │  黃雍盛連帶追徵其價額。      │
└──┴─────────────────┴───────────────┘
【附表二】
┌────────────────────────────────────┐
│被告黃雍盛、陳雅如共同轉讓禁藥甲基安非他命部分：                        │
├──┬─────────────────┬───────────────┤
│編號│    犯    罪    事    實          │      宣    告    刑          │
├──┼─────────────────┼───────────────┤
│一  │黃雍盛、陳雅如共同基於轉讓禁藥之犯│黃雍盛、陳雅如共同明知為禁藥，│
│    │意聯絡，由陳雅如持用門號0000000000│而轉讓，均累犯，各處有期徒刑拾│
│    │號行動電話，約於98年9月28日21時45 │月。                          │
│    │分20秒起，與蘇宗文持用門號00000000│                              │
│    │76號行動電話相互連繫，約定以1,000 │                              │
│    │元價格轉讓重量不詳之甲基安非他命之│                              │
│    │合意，隨即由黃雍盛開車附載陳雅如於│                              │
│    │同日22時21分許，前往臺北縣林口鄉與│                              │
│    │桃園縣龜山鄉交界處，由黃雍盛下車將│                              │
│    │前述甲基安非他命交付蘇宗文，並依其│                              │
│    │取得甲基安非他命之原價，向蘇宗文收│                              │
│    │取1,000元。                       │                              │
├──┼─────────────────┼───────────────┤
│二  │黃雍盛、陳雅如共同基於轉讓禁藥之犯│黃雍盛、陳雅如共同明知為禁藥，│
│    │意聯絡，由陳雅如持用門號0000000000│而轉讓，均累犯，各處有期徒刑拾│
│    │號行動電話，於98年10月23日21時25分│月。扣案之第二級毒品甲基安非他│
│    │58秒起，與蘇宗文持用門號0000000000│命玖包（驗餘淨重合計拾肆點肆壹│
│    │號行動電話相互連繫，約定以1,000元 │參陸公克）沒收銷燬；扣案之電子│
│    │價格轉讓重量不詳之甲基安非他命之合│磅秤壹台、分裝袋大包壹佰只、分│
│    │意，隨即由黃雍盛開車附載陳雅如於同│裝袋中包貳佰肆拾伍只、分裝袋小│
│    │日21時57分許，前往臺北縣林口鄉某便│包壹佰伍拾參只、分裝杓貳支及未│
│    │利商店，由黃雍盛下車將前述甲基安非│扣案之行動電話壹支（含00000000│
│    │他命交付蘇宗文，並依其取得甲基安非│24號SIM卡壹張）均沒收。       │
│    │他命之原價，向蘇宗文收取1,000元。 │                              │
└──┴─────────────────┴───────────────┘
【附表三】
┌────────────────────────────────────┐
│被告黃雍盛販賣第一級毒品海洛因部分：                                    │
├──┬─────────────────┬───────────────┤
│編號│    犯    罪    事    實          │      宣    告    刑          │
├──┼─────────────────┼───────────────┤
│一  │黃雍盛基於販賣第一級毒品海洛因之犯│黃雍盛販賣第一級毒品，累犯，處│
│    │意，由其持用門號0000000000號行動電│有期徒刑陸年，未扣案之販賣毒品│
│    │話，於98年10月22日11時36分46秒起至│所得新臺幣壹仟伍佰元沒收，如全│
│    │同日11時54分01秒止，與林俊宏持用門│部或一部不能沒收時，以其財產抵│
│    │號0000000000號行動電話相互連繫，達│償之。                        │
│    │成以1,500元價格購買重量不詳之第一 │                              │
│    │級毒品海洛因。黃雍盛與林俊宏隨後約│                              │
│    │在不詳地點，分別交付上開毒品海洛因│                              │
│    │、現金而完成交易。                │                              │
├──┼─────────────────┼───────────────┤
│二  │黃雍盛基於販賣第一級毒品海洛因之犯│黃雍盛販賣第一級毒品，累犯，處│
│    │意，由其持用門號0000000000號行動電│有期徒刑陸年貳月。扣案之第一級│
│    │話，於98年10月27日11時45分0秒起至 │毒品海洛因捌包（驗餘淨重合計拾│
│    │同日11時46分09秒止，與林俊宏持用門│柒點零柒公克）、含海洛因殘渣無│
│    │號0000000000號行動電話相互連繫，達│法析離之包裝袋貳只均沒收銷燬之│
│    │成以2,500元價格購買重量不詳之第一 │；扣案之電子磅秤壹台、葡萄糖貳│
│    │級毒品海洛因。黃雍盛與林俊宏隨後約│包、分裝袋大包壹佰只、分裝袋中│
│    │在不詳地點，分別交付上開毒品海洛因│包貳佰肆拾伍只、分裝袋小包壹佰│
│    │、現金而完成交易。                │伍拾參只、分裝杓貳支、行動電話│
│    │                                  │壹支（K5301，含0000000000號SIM│
│    │                                  │卡壹枚）均沒收；未扣案之販賣毒│
│    │                                  │品所得新臺幣貳仟伍佰元沒收之，│
│    │                                  │如全部或一部不能沒收時，以其財│
│    │                                  │產抵償之。                    │
│    │                                  │                              │
└──┴─────────────────┴───────────────┘